# 请教陈版，关于分公司注销

提问人：wx_61acddd7cae9 时间：2021-12-05 23:49:29
1 、分公司于 21 年 3 月注销，把对总公司的其他应付款，全额作为债务豁免收益，计入营业外收入；
2 、分公司于注销前，将账面的固定资产处置给总公司，作为资产处置收益；
3 、总公司在 2020 年将分公司的其他应收款，全额计提坏账，于注销时全部转销；并将 2021 年新增的对分公司的其他应收款进行豁免，进营业外支出。
请教陈版主以上处理是否合适

回答人：chenyiwei
分公司和总公司原本同属于一个法人主体，其内部的注销、资产划转等均不影响对外的法定财务报表。在不影响该法人最终对外报送的财务报表的情况下，对其双方各自在单独报表中如何处理并无明确规定。